臺灣士林地方法院民事裁定          100年度司財管字第102號
聲  請  人  臺北市至善老人安養護中心
法定代理人  鄧世雄
上列聲請人聲請選任被繼承人鄭朝金遺產管理人事件，本院裁定
如下：
    主  文
選任財政部國有財產局臺灣北區辦事處為被繼承人鄭朝金之遺產
管理人。
准對被繼承人鄭朝金（男、民國17年2 月10日出生、身分證統一
編號：Ｚ000000000號、生前籍設臺北市士林區○○○道○ 段2 巷
50號、民國100 年1 月2 日死亡）之大陸地區以外繼承人為承認
繼承之公示催告。
被繼承人鄭朝金之大陸地區以外繼承人，應自前項公示催告最後
登載新聞紙之日起，壹年內承認繼承，上述期限屆滿，無繼承人
承認繼承時，被繼承人鄭朝金之遺產，於清償債權並交付遺贈物
後，如有剩餘即歸屬國庫。
程序費用由被繼承人鄭朝金遺產負擔。
    理  由
一、按繼承開始時，繼承人有無不明，而無親屬會議或親屬會議
    未於一個月內選定遺產管理人者，利害關係人得聲請法院選
    任遺產管理人，並由法院依公示催告程序，定6 個月以上之
    期限，公告繼承人，命其於期限內承認繼承，民法第1177條
    、第1178條第1 項、第2 項規定甚明。
二、本件聲請意旨略以：被繼承人鄭朝金（男、民國17年2 月10
    日出生、身份證統一編號：Ｚ000000000號、生前籍設臺北市
    士林區○○○道○ 段2 巷50號）於民國95年由前台北市立廣
    慈博愛院轉介至聲請人處安養，惟於100 年1 月2 日亡故並
    遺有財產，在台是否仍有應繼承之人不明，致聲請人對上開
    遺產無法行使權利，為確保聲請人之權利，請求依法指定被
    繼承人之遺產管理人，並據提出被繼承人鄭朝金戶籍謄本、
    死亡證明書、院民財物清點紀錄表、申請進住調查表、歷年
    全戶戶籍謄本等件為證。
三、經查，聲請人主張被繼承人係其院民，於100 年1 月2 日死
    亡，並遺有財產等，已據提出上開證據資料為證，堪信為真
    正，則聲請人負責保管其遺產，自有法律上之利害關係，得
    為本件聲請，合先敘明。又被繼承人於95年間即轉介入聲請
    人機關，且在台是否仍有應繼承人之人，尚屬未明，有被繼
    承人戶籍謄本及戶政事務所函可憑，確有選任遺產管理人必
    要。本院考量財政部國有財產局為管理國家財政之法定機關
    ，確實具有相當之公信力，且被繼承人之遺產於公示催告程
    序後無人承認繼承，依法即歸屬國庫，而本院函詢財政部國
    有財產局臺灣北區辦事處對聲請人聲請選任其為遺產管理人
    乙事具體表示意見，該處回復請秉權處理，有財政部國有財
    產局臺灣北區辦事處100 年10月21日台財產北接字第100002
    8467號函附卷可稽，本院因認以選任財政部國有財產局臺灣
    北區辦事處為被繼承人鄭朝金之遺產管理人為適妥，並依法
    為承認繼承之公示催告。
四、依非訟事件法第157條規定裁定如主文。
五、如不服本裁定，應於裁定送達後10日內，以書狀向本院提出
    抗告狀，並繳納抗告費新臺幣1,000 元。
中    華    民    國   100    年    11    月    4     日
                  家事庭司法事務官